臺灣臺中地方法院刑事裁定　　　　　　　　　　　　　九十一年度聲判字第四二號
　　聲　請　人
　　　　即
　　告　訴　人　甲○○
　　被　　　告　乙○○
右列聲請人因告訴被告涉嫌誣告案件，不服臺灣高等法院臺中分院檢察署檢察長駁回
再議之處分（九十一年度上聲議字第三六五號），聲請交付審判，本院裁定如左：
    主  文
聲請駁回。
    理  由
一、按告訴人不服上級法院檢察署檢察長或檢察總長認再議為無理由而駁回之處分者
    ，得於接受處分書後十日內委任律師提出理由狀，向該管第一審法院聲請交付審
    判。法院認為交付審判之聲請不合法或無理由者，應駁回之，刑事訴訟法第二百
    五十八條之一、第二百五十八條之三第二項前段分別定有明文。
二、聲請交付審判意旨略以：臺灣臺中地方法院檢察署檢察官就被告以暴力脅迫告訴
    人開立票面金額共新台幣（下同）九十萬元之本票四紙及面額一百二十萬元之借
據乙紙之盜匪行徑並未論及，又被告於案發後復以電話恐嚇取財之行徑，原偵查
    檢察官亦未就該部分為任何處分行為，自有違法之處。又原偵查檢察官未就共犯
    彭沛沛等另九名共犯予以調查、起訴，且就被告妨害自由、強盜及恐嚇取財之犯
    行並未論述，核其偵查顯屬不完備，臺灣高等法院臺中分院檢察署檢察長駁回告
    訴人再議之處分，即有不當，故駁回再議之處分，認事用法顯有違誤，爰依法聲
    請交付審判云云。
三、本件聲請人即告訴人以被告涉犯誣告罪，向臺灣臺中地方法院檢察署檢察官提出
    告訴，經該檢察署檢察官為不起訴處分（九十一年度偵字第四０一九號）後，告
    訴人不服，聲請再議，亦經臺灣高等法院臺中分院檢察署檢察長以再議為無理由
    而駁回再議（九十一年度上聲議字第三六五號）等情，業經本院調取上揭偵查卷
    宗全卷審閱無訛。
四、經查：
（一）按刑事訴訟法於九十一年二月八日經修正公布，新增前述第二百五十八條之一
      ，此乃對於「檢察官不起訴或緩起訴裁量權」制衡之一種外部監督機制，此時
      ，法院僅在就檢察官所為不起訴或緩起訴之處分是否正確加以審查，以防止檢
      察機關濫權，依此立法精神，法院就聲請交付審判案件之審查，所謂「得為必
      要之調查」，其調查證據之範圍，自應以偵查中曾顯現之證據為限，不可就告
      訴人新提出之證據再為調查，亦不可蒐集偵查卷以外之證據。又依新修正刑事
      訴訟法第二百六十條對於不起訴處分已確定或緩起訴處分期滿未經撤銷者得再
      行起訴之規定，其立法理由說明，本條所謂不起訴處分已確定者，係包括「聲
      請法院交付審判復經駁回者」之情形在內，則法院就聲請交付審判案件之審查
      ，所謂「得為必要之調查」，其調查證據範圍，自更應以偵查中曾顯現之證據
      為限，不得就告訴人新提出之證據再為調查，亦不可蒐集偵查卷以外之證據，
      否則，將與刑事訴訟法第二百六十條之再行起訴規定，混淆不清，合先敘明。
（二）被告指稱告訴人確曾打電話恐嚇被告乙節，業據證人黃秀貞於臺灣臺中地方法
      院檢察署九十一年度偵字第四０一九號偽證等案件及九十年度偵字第二一三０
      九號妨害自由等案件中證稱屬實，核與被告之供述情節相符，則被告是否有誣
      告告訴人之犯意，即屬可疑；況告訴人嗣因涉犯恐嚇危害安全罪嫌而經檢察官
      提起公訴之情，亦有臺灣臺中地方法院檢察署檢察官九十一年度偵字第二一三
      ０九號起訴書一份在卷可稽，益證被告並無誣告之犯行甚明。此外，復查無其
      他積極證據足認被告係虛構事實而為告訴及證人黃秀貞之證言有不實之處，原
      偵查檢察官衡諸上情，而認定被告所犯誣告罪嫌不足，而為不起訴處分，應無
      違誤。
（三）又聲請人固以臺灣臺中地方法院檢察署檢察官就被告以暴力脅迫告訴人開立票
      面金額共九十萬元之本票四紙及面額一百二十萬元之借據乙紙之盜匪行徑並未
      論及，又被告於案發後復以電話恐嚇取財之行徑，原偵查檢察官亦未就該部分
      為任何處分行為，自有違法之處，臺灣高等法院臺中分院檢察署檢察長駁回告
      訴人再議之處分，即有不當為由，聲請本件交付審判云云，然本件臺灣高等法
      院臺中分院檢察署以九十一年度上聲議字第三六五號所為之處分書，係針對告
      訴人以被告涉犯誣告罪，經向臺灣臺中地方法院檢察署檢察官提出告訴，該檢
      察署檢察官以九十一年度偵字第四０一九號為不起訴處分後，以再議無理由所
      為之處分，該再議駁回之處分並非係對告訴人上揭指摘臺灣臺中地方法院檢察
      署檢察官九十年度偵字第二一三０九號偵查案件中之不起訴處分為之，是上揭
      告訴人聲請交付審判部分（即指摘回臺灣臺中地方法院檢察署檢察官九十年度
      偵字第二一三０九號偵查案件中所為之不起訴處分），因未經臺灣高等法院臺
      中分院法院檢察署檢察長以再議無理由而為駁回之處分，則告訴人此部分聲請
      交付審判，即與法不合，不應准許。
（四）聲請人另指摘在臺灣臺中地方法院檢察署檢察官九十年度偵字第二一三０九號
      偵查案件中，原檢察官未就共犯彭沛沛等另九名共犯予以調查、起訴，且就被
      告妨害自由、強盜及恐嚇取財之犯行並未論述，核其偵查顯屬不完備，亦據此
      聲請交付審判云云，因在該案中，檢察官已就被告所涉傷害部分提起公訴，足
      認原檢察官並未對該部分犯行為不起訴處分，既無不起訴處分，告訴人自不得
      對該部分提起再議，更無從對之再聲請交付審判甚明。
五、綜上所述，被告所犯誣告犯行，業經原處分書詳述其理由，並無不當，而被告所
    指摘關於臺灣臺中地方法院檢察署檢察官九十年度偵字第二一三０九號偵查案件
    之事實，亦與聲請交付審判之要件不符。本院認原處分書以被告所為並無告訴人
    所指之犯行，而駁回告訴人對臺灣臺中地方法院檢察署檢察官不起訴處分之再議
    聲請，於法洵無不合，處分書所載理由並未違背經驗法則、論理法則或其他證據
    法則，另聲請人其他聲請部分，則與刑事訴訟法第二百五十八條之一所規定之要
    件不符。從而，本件聲請人聲請交付審判，為無理由，應予駁回。
據上論斷，依刑事訴訟法第二百五十八條之三第二項前段，裁定如主文。
中      華      民      國      九十一      年      九    月    十一    日
                                臺灣臺中地方法院刑事第四庭
                                 審判長法 官  鄭  文  祺
                                       法 官  洪  俊  誠
                                       法 官  王  世  華
右正本證明與原本無異。
不得抗告。
                                       書記官
中      華      民      國      九十一      年      九    月    十三    日
